【裁判字號】    99,訴,668
【裁判日期】    990924
【裁判案由】    違反毒品危害防制條例
【裁判全文】
臺灣嘉義地方法院刑事判決               99年度訴字第668號
公  訴  人  臺灣嘉義地方法院檢察署檢察官
被      告  甲○○
上列被告因毒品危害防制條例案件，經檢察官提起公訴（99年度
毒偵字第1223號），本院合議庭裁定由受命法官獨任進行簡式審
判程序而為判決如下：
    主  文
甲○○施用第一級毒品，累犯，處有期徒刑拾月。
    事  實
一、甲○○前於民國八十九年間因施用毒品案件，經本院裁定觀
    察、勒戒，移付執行後，因認無繼續施用毒品之傾向，八十
    九年十月九日執行完畢釋放，業據臺灣嘉義地方法院檢察署
    檢察官八十九年度毒偵字第一四一三號為不起訴處分確定。
    前開觀察、勒戒執行完畢後五年內，復於九十三年五月十日
    施用第一級毒品，經本院九十三年度訴字第四八三號判決判
    處有期徒刑六月，九十四年一月三十一日確定。另於九十四
    年間因竊盜案件，經本院九十四年度易字第二三○號判決判
    處有期徒刑三月確定；九十四年間因違反毒品危害防制條例
    案件，經本院九十四年度訴字第三一三號判決判處有期徒刑
    十月確定；前開有期徒刑三月、十月嗣經定其應執行之刑為
    有期徒刑一年，與上述有期徒刑六月接續執行，九十五年七
    月十九日假釋付保護管束，同年九月十九日假釋期滿未據撤
    銷，以已執行完畢論。詎仍不知悔改，基於施用毒品之犯意
    ，於九十九年六月二十四日某時，在嘉義縣東石鄉○○○道
    路旁，以混合海洛因及甲基安非他命並置入玻璃球吸食器，
    復予燒烤，再吸入所產生氣體之方式，同時施用第一級毒品
    海洛因（人體代謝為嗎啡）、第二級毒品甲基安非他命。嗣
    於同月二十七日凌晨一時五十五分許，經警採集尿液送驗，
    結果呈嗎啡、甲基安非他命陽性反應，惟甲○○已用罄毒品
    並丟棄玻璃球吸食器。
二、案經嘉義縣警察局朴子分局報告臺灣嘉義地方法院檢察署檢
    察官偵查起訴。
    理  由
一、本件被告甲○○所涉犯者為毒品危害防制條例第十條第一項
    、第二項法定刑分別為「六月以上五年以下有期徒刑」、「
    三年以下有期徒刑」之施用第一級、第二級毒品罪，非死刑
    、無期徒刑、最輕本刑為三年以上有期徒刑之罪或高等法院
    管轄第一審案件。本院行準備程序中，被告就被訴事實為有
    罪之陳述，經告知簡式審判程序之旨，並聽取檢察官及被告
    之意見後，本院爰依刑事訴訟法第二百七十三條之一第一項
    裁定由受命法官獨任進行簡式審判程序。因此，本件簡式審
    判程序之證據調查依刑事訴訟法第二百七十三條之二規定不
    受同法第一百五十九條第一項、第一百六十一條之二、第一
    百六十一條之三、第一百六十三條之一及第一百六十四條至
    第一百七十條規定之限制，此合先敘明之。
二、事實欄記載之犯罪事實，為被告於審理時坦承不諱（本院卷
    第二十八頁審判筆錄），核與其警詢時供述相符（警卷第二
    頁調查筆錄）。被告之尿液經警採集送驗，呈嗎啡及甲基安
    非他命陽性反應結果，有台灣檢驗科技股份有限公司濫用藥
    物檢驗報告、代號與真實姓名對照表在卷可查（警卷第四頁
    、第五頁）。是被告自白與事實相符，事證明確，其施用毒
    品犯行堪以認定。
三、按海洛因、安非他命係毒品危害防制條例第二條第二項第一
    款、第二款所定之第一級、第二級毒品。核被告所為，係犯
    毒品危害防制條例第十條第一項之施用第一級毒品罪、第十
    條第二項之施用第二級毒品罪。被告前於八十九年間因施用
    毒品案件，經本院裁定觀察、勒戒，移付執行後，因認無繼
    續施用毒品之傾向，八十九年十月九日執行完畢釋放，業據
    臺灣嘉義地方法院檢察署檢察官八十九年度毒偵字第一四一
    三號為不起訴處分確定。前開觀察、勒戒執行完畢後五年內
    ，復於九十三年五月十日施用第一級毒品，經本院九十三年
    度訴字第四八三號判決判處有期徒刑六月，九十四年一月三
    十一日確定等情，有臺灣嘉義地方法院檢察署刑案資料查註
    紀錄表、臺灣高等法院被告前案紀錄表附卷可參（偵查卷前
    案卷宗，本院卷第三頁至第十三頁）。本件雖於觀察、勒戒
    執行完畢五年後再犯，惟被告既於觀察、勒戒執行完畢後五
    年內早已違犯施用毒品罪經法院科處刑罰確定，顯見施以觀
    察、勒戒或強制戒治，無法收其果效，自無毒品危害防制條
    例第二十條所定「五年後再犯」付觀察、勒戒之除刑化規定
    適用之餘地，本件應依毒品危害防制條例第十條施用毒品犯
    罪處罰（最高法院九十五年度第七次刑事庭會議參照）。
四、被告持用第一級、第二級毒品之低度行為，應分別為施用第
    一級、第二級毒品之高度行為所吸收，不另論罪。又被告同
    時施用第一級、第二級毒品，係以一行為觸犯數罪名之想像
    競合犯，應依刑法第五十五條前段從一重之施用第一級毒品
    罪處斷。另查，被告前於九十三年間因違反毒品危害防制條
    例案件，經本院九十三年度訴字第四八三號判決判處有期徒
    刑六月確定；九十四年間因竊盜案件，經本院九十四年度易
    字第二三○號判決判處有期徒刑三月確定；九十四年間因違
    反毒品危害防制條例案件，經本院九十四年度訴字第三一三
    號判決判處有期徒刑十月確定；前開有期徒刑三月、十月嗣
    經定其應執行之刑為有期徒刑一年，與上述有期徒刑六月接
    續執行，九十五年七月十九日假釋付保護管束，同年九月十
    九日假釋期滿未據撤銷，以已執行完畢論等情，有上述前案
    紀錄可循，其受有期徒刑之執行完畢，五年以內故意再犯本
    件有期徒刑以上之罪，為累犯，應依刑法第四十七條第一項
    加重其刑。
五、爰依被告之陳述（本院卷第三十頁審判筆錄）及前開前案紀
    錄資料，審酌被告因身染毒癮施用毒品之犯罪動機及目的；
    犯罪時未受明確之刺激；獨自一人燒烤玻璃球吸食器同時施
    用第一級、第二級毒品之犯罪手段；已婚，育有一名子女，
    現十四歲，妻子罹癌，僅母親健在，之前從事搭鐵皮屋工作
    之生活狀況；前有毒品、竊盜等前科之品行；國中畢業之智
    識程度；本件係屬自戕行為，並無明顯被害人可言；施用毒
    品，無視國家查緝毒品之禁令，違反注意義務重大，對於國
    家社會具有潛在危險性；犯罪後尚能坦承犯行之態度等一切
    情狀，判處如主文所示之刑。
據上論斷，應依刑事訴訟法第二百七十三條之一第一項、第二百
九十九條第一項前段，毒品危害防制條例第十條第一項、第二項
，刑法第十一條前段、第五十五條、第四十七條第一項，判決如
主文。
本案經檢察官侯德人到庭執行職務。
中    華    民    國    99    年    9     月    24    日
                      刑事第一庭  法  官  張道周
以上正本證明與原本無異。
如不服本判決應於收受判決後10日內向本院提出上訴書狀，並應
敘述具體理由；其未敘述上訴理由者，應於上訴期間屆滿後20日
內向本院補提理由書（均須按他造當事人之人數附繕本）「切勿
逕送上級法院」。
中    華    民    國    99    年    9     月    24    日
                                  書記官  張菀純
附記本判決之論罪法條全文
毒品危害防制條例第十條
施用第一級毒品者，處六月以上五年以下有期徒刑。
施用第二級毒品者，處三年以下有期徒刑。

司法院資訊處製作；財團法人民間司法改革基金會備份。
